【裁判字號】    99,簡抗,6
【裁判日期】    990729
【裁判案由】    毒品危害防制條例
【裁判全文】
臺灣高雄地方法院刑事裁定               99年度簡抗字第6號
聲  請  人  臺灣高雄地方法院檢察署檢察官
抗  告  人
即  被  告  甲○○
上列被告因違反毒品危害防制條例案件，不服本院高雄簡易庭中
華民國99年6 月25日99年度審簡字第2485號裁定，提起抗告，本
院裁定如下：
    主  文
抗告駁回。
    理  由
一、抗告意旨略以：抗告人即被告甲○○於民國99年6 月4 日收
    受本院99年度審簡字第2485號判決書，且於99年6 月17日提
    起上訴，因99年6 月5 、6 、16日係例假日與端午節，監所
    不開封、不作業、亦無法投遞，故應扣除此3 日，是以抗告
    人提起上訴，尚未逾越10工作日之上訴期間，原審法院逕予
    裁定駁回其上訴，容有違誤，為此請准撤銷原裁定並准予上
    訴等語。
二、按上訴期間為10日，自送達判決後起算；在監獄或看守所之
    被告，於上訴期間內向監所長官提出上訴書狀者，視為上訴
    期間內之上訴；又原審法院認為上訴不合法律上之程式或法
    律上不應准許或其上訴權已喪失者，應以裁定駁回之，刑事
    訴訟法第349 條前段、第351 條第1 項、第362 條前段分別
    定有明文。再者，對於簡易判決不服之上訴，依刑事訴訟法
    第455 條之1 第3 項規定，準用前揭上訴逾期而駁回之規定
    ，故對於簡易判決倘逾期提起上訴，原審法院自應以裁定駁
    回之。是於監所之被告，固可不經監所長官而提出上訴書狀
    ，且該監所不在法院所在地者，得扣除在途期間。但被告如
    向監所長官提出上訴書狀，依刑事訴訟法第351 條第1 項規
    定必在上訴期間內提出者，始視為上訴期間內之上訴。（最
    高法院91年度台上字第3080號判決意旨可資參照）且依民法
    第122 條規定，於一定期內，應為意思表示者，其期間之末
    日為星期日、紀念日或其他休息日時，以其休息日之次日代
    之。是該期間之計算，僅於末日為星期日、紀念日或其他休
    息日時，始有以次日代之餘地，並非限以實際工作日為準而
    計算經過之期間。
三、經查，本件抗告人甲○○因施用第二級毒品，經原審判決後
    ，因抗告人另案在臺灣高雄監獄執行中，故於97年6 月4 日
    送達本院高雄簡易庭99年度審簡字第2485號刑事簡易判決正
    本與抗告人收受，有經抗告人簽名之送達證書1 紙在卷可憑
    （見原審審簡卷第11頁），抗告人不服原審之第一審判決，
    向該監獄提出書狀聲明上訴，無在途期間可供扣除，是其上
    訴第二審之期間，揆諸上開說明，最遲應於99年6 月14日（
    星期一）屆滿，而該期間之末日，又非星期日或其他休息日
    ，抗告人竟遲至同年6 月17日始向本院提出上訴狀，提起第
    二審上訴，有上訴狀所蓋臺灣高雄監獄戒護科圓戳章在卷可
    稽（原審卷第17頁），其上訴顯已逾期。從而，原審法院以
    其上訴已經逾期為由裁定予以駁回，於法並無不合。而抗告
    人於收受上開裁定後，竟又執原上訴理由提起，本件抗告，
    自非適法且無理由，應予駁回。
四、據上論斷，依刑事訴訟法第455 條之1 第5 項、第412 條，
    裁定如主文。
中    華    民    國    99    年    7     月    29    日
                  刑事第十四庭  審判長法  官  陳銘珠
                                      法  官  林揚奇
                                      法  官  張凱鑫
以上正本證明與原本無異。
不得抗告。
中    華    民    國    99    年    7     月    29    日
                                      書記官   董明惠

司法院資訊處製作；財團法人民間司法改革基金會備份。
